臺灣臺中地方法院民事判決
110年度中簡字第2579號
原      告  胡成旺  
被      告  陳宗昇  

上列當事人間損害賠償事件，於民國110年10月13日言詞辯論終
結，判決如下：
　　主      文
被告應給付原告新臺幣70,540元，及自民國110年9月25日起至清
償日止，按週年利率5％計算之利息。
訴訟費用（除減縮部分外）由被告負擔。
本判決得假執行。
    事實及理由
壹、程序方面：
一、被告經合法通知，未於言詞辯論期日到場，核無民事訴訟法
    第386條各款所列情形，爰依原告之聲請，由其一造辯論而
    為判決。
二、按訴狀送達後，原告不得將原訴變更或追加他訴，但擴張或
    減縮應受判決事項之聲明者，不在此限，民事訴訟法第255
    條第1項但書第3款定有明文。原告起訴聲明原請求：「被告
    應給付原告新臺幣（下同）135,000元，及自起訴狀繕本送
    達之翌日起至清償日止，按年息5％計算之利息。」，嗣於本
    院民國110年10月13日言詞辯論期日，以言詞變更聲明為：
    「被告應給付原告70,540元，及自起訴狀繕本送達之翌日起
    至清償日止，按年息5％計算之利息。」，核屬減縮應受判決
    事項之聲明，並非訴之變更或追加，依首揭法條規定，即無
    不合，應予准許。
貳、實體方面：
一、原告主張：
　　被告於110年7月27日0時45分許，駕駛車牌號碼000-0000號
    自用小客車（下稱肇事車輛），沿臺中市南區復興路1段外
    側車道由樹義五巷往大慶街方向行駛，行經臺中市○區○○路0
    段000號前（下稱肇事地點）時，因未注意車前狀況，不慎
    與原告所有而靜止停放在前開地點路邊停車格內之車牌號碼
    0000-00號自用小客車（下稱系爭車輛）後車尾發生碰撞，
    造成系爭車輛受損，經送修復後，共計支出修理費用143,80
    0元（含零件費用81,400元、工資46,400元、烤漆16,000元
    ），爰扣除零件折舊，依民法侵權行為之規定請求被告賠償
    上開損害。並聲明：如主文第1項所示。
二、被告未於言詞辯論期日到場，亦未提出書狀作何聲明或陳述
    。
三、法院之判斷：
㈠、原告主張上開事實，業據提出估價單、行車執照影本等件為
    證，並有臺中市政府警察局第三分局道路交通事故現場圖、
    道路交通事故調查報告表㈠、㈡、談話紀錄表、初步分析研判
    表、現場及車輛毀損照片共13張在卷可稽，又被告對於原告
    主張之上開事實，已於相當時期受合法之通知，而於言詞辯
    論期日不到場，亦未提出準備書狀爭執，依民事訴訟法第43
    6條第2項準用同法第280條第3項前段、第1項前段之規定，
    視同自認，堪認原告前揭主張屬實。
㈡、按汽車行駛時，駕駛人應注意車前狀況及兩車並行之間隔，
    並隨時採取必要之安全措施，道路交通安全規則第94條第3
    項前段定有明文。被告駕駛肇事車輛上路，本應遵守上開交
    通規則，除應注意車前狀況外，並應隨時採取必要之安全措
    施，而依當時情狀並無不能注意之情形，被告竟未注意車前
    狀況，因而與當時靜止停放在肇事地點路邊停車格內之系爭
    車輛發生碰撞，則被告前開違規駕駛行為，顯然為本件事故
    之肇事原因（臺中市政府警察局道路交通事故初步分析研判
    表亦與本院為相同之認定），並導致系爭車輛受有損害，其
    行為與系爭車輛所受損害自有相當因果關係，應就系爭車輛
    所受損害負賠償責任甚明。
㈢、次按因故意或過失不法侵害他人之權利者，負損害賠償責任
    ；汽車、機車或其他非依軌道行駛之動力車輛，在使用中加
    損害於他人者，駕駛人應賠償因此所受之損害；又不法毀損
    他人之物者，應向被害人賠償其物因毀損所減少之價值，民
    法第184條第1項前段、第191條之2前段、第196條分別定有
    明文，而所謂請求賠償物被毀損所減少之價額，得以修復費
    用為估定標準，但以必要者為限，例如修理材料以新品換舊
    品，應予折舊（最高法院77年度第9次民事庭會議決議參照
    ）。本件原告所承保之系爭車輛因本件事故而支出修理費14
    3,800元（含零件費用81,400元、工資46,400元、烤漆16,00
    0元），有原告所提出之估價單為證，已如前述，惟系爭車
    輛之零件修理既係以新零件更換被損之舊零件，則原告以修
    理費作為損害賠償之依據，自應將零件折舊部分予以扣除，
    而原告所支付之維修費用，其中81,400元為零件費用，依行
    政院所頒之「固定資產耐用年數表」及「固定資產折舊率」
    之規定，「非運輸業用客車、貨車」之耐用年數為5年，依
    定率遞減法每年折舊千分之369，另依營利事業所得稅查核
    準則第95條第6項規定「固定資產提列折舊採用定率遞減法
    者，以1年為計算單位，其使用期間未滿1年者，按實際使用
    之月數相當於全年之比例計算之，不滿1月者，以1月計」。
    參以卷附系爭車輛之行車執照所示，系爭車輛自98年12月出
    廠，迄110年7月27日事故發生日止，實際使用日數已逾5年
    ，依「固定資產折舊率表」附註㈣規定，「採用定率遞減法
    者，其最後一年之折舊額加歷年折舊累計額，其總和不得超
    過該資產成本原額之10分之9。」方式計算結果，系爭車輛
    既已逾耐用年數，零件費用折舊後為8,140元（計算式：81,
    400×0.1＝8,140），原告另支出工資46,400元、烤漆費用16,
    000元，故系爭車輛修復之必要費用應為70,540元（計算式
    ：8,140元＋46,400元＋16,000元＝70,540元）。
㈣、又給付有確定期限者，債務人自期限屆滿時起，負遲延責任
    。給付無確定期限者，債務人於債權人得請求給付時，經其
    催告而未為給付，自受催告時起，負遲延責任。其經債權人
    起訴而送達訴狀，或依督促程序送達支付命令，或為其他相
    類之行為者，與催告有同一之效力，民法第229條第1項、第
    2項定有明文。又遲延之債務，以支付金錢為標的者，債權
    人得請求依法定利率計算之遲延利息。但約定利率較高者，
    仍從其約定利率。應付利息之債務，其利率未經約定，亦無
    法律可據者，週年利率為5％，民法第233條第1項、第203條
    亦分別著有明文。本件原告對被告之侵權行為請求權，核屬
    無確定期限之給付，既經原告起訴而送達訴狀，被告迄未給
    付，依法當應負遲延責任。是原告請求自起訴狀繕本送達被
    告之翌日即110年9月25日（見本院卷第75頁）起至清償日止
    ，按週年利率5％計算之法定遲延利息，核無不合，應予准許
    。　　
四、綜上所述，原告依侵權行為之規定，請求被告給付70,540元
    及自110年9月25日起至清償日止，按年息5％計算之利息，為
    有理由，應予准許。
五、本件事證已臻明確，兩造其餘攻擊防禦方法，經本院審酌後
    核與本判決結果不生影響，爰不一一論述，併此敘明。
六、本件係依民事訴訟法第427條第2項第11款規定適用簡易訴訟
    程序，並為被告敗訴之判決，依同法第389條第1項第3款規
    定，法院應依職權宣告假執行。
七、訴訟費用負擔之依據：民事訴訟法第78條。
中　　華　　民　　國　　110 　年　　10　　月　　27　　日
                  臺灣臺中地方法院臺中簡易庭
                                  法　官　林士傑
以上為正本係照原本作成。
如不服本判決，應於送達後20日內，向本院提出上訴狀並表明上
訴理由，如於本判決宣示後送達前提起上訴者，應於判決送達後
20日內補提上訴理由書（須附繕本）。如委任律師提起上訴者，
應一併繳納上訴審裁判費。
中　　華　　民　　國　　110 　年　　10　　月　　27　　日
                                  書記官  楊均謙